

패키지 준비 
```{r}
library(xlsx)
library(rJava)
library(dplyr)
library(stringr)
library(ggplot2)
library(pgirmess)
```


1. 데이터 준비
1-1-1. 지하상가 임대정보 데이터

```{r}
subway <- read.csv("C:/Users/Master/Desktop/R/서울교통공사_지하상가임대정보_20200831.csv", header=T)
View(subway)
dim(subway)

str(subway)

table(subway$"상가유형")
table(subway$"영업업종")
table(subway$"호선")
table(subway$"역명")


```
1-1-2. 지하상가 임대정보 데이터 전처리
```{r}

subway <- rename(subway, "면적"= 면적...)
subway_de <- subset(subway, select=-c(NO, 보호업종, 상가번호, 계약시작, 계약종료))
subway_ms <- subway %>% filter(상가유형 != "공실" & 영업업종 != "공실" & !is.na("면적") & 임대료 != 0 & 영업업종 != "") %>% group_by(역명) %>% summarise(mean_i=mean(임대료), sum_i=sum(임대료))
```


1-2-1. 지하철 이용객 승하차 인원 데이터 

```{r}
passenger1 <-read.xlsx("C:/Users/Master/Desktop/R/2020년 1월_9월 역별 수송수입실적(홈페이지).xlsx", sheetIndex=3, encoding = "UTF-8", startRow=47)

str(passenger1)
View(passenger1)

```
1-2-2. 지하철 이용객 승하차 인원 데이터 전처리
```{r}
passenger1 <- passenger1[-c(278:290),]
passenger <- subset(passenger1, select=-c(NA., X0, X0.1, X0.2))

View(passenger)
passenger <- rename(passenger, "호선"=소...계.1.8호선., "역명"=NA..1,
                    "합계"=X1941814283, "일평균"=X8005099, "1월"=X271351777, "2월"=X223795684,"3월"=X185092194,"4월"=X195853780,"5월"=X214845496,
                    "6월"=X224400508, "7월"=X239247725, "8월"=X199989833, "9월"=X187237286)
passenger$호선[c(1:10)] <- "1호선"
passenger$호선[c(11:60)] <- "2호선"
passenger$호선[c(61:93)] <- "3호선"
passenger$호선[c(94:119)] <- "4호선"
passenger$호선[c(120:172)] <- "5호선"
passenger$호선[c(173:209)] <- "6호선"
passenger$호선[c(210:260)] <- "7호선"
passenger$호선[c(261:277)] <- "8호선"
```


1-3-1. 혼잡도 데이터
```{r}
congestion1 <- read.csv("c:/Users/Master/Desktop/R/서울교통공사_혼잡도_20191231.csv", header=T)
View(congestion1)
str(congestion1)
#혼잡도 100% 혼잡도는 1량당 160명 탑승을 기준으로 합니다.
#80%이하 여유 / 80~130% 보통 /130~150% 주의 /150%이상 혼잡
```
1-3-2. 혼잡도 데이터 전처리
```{r}
congestion1 <- congestion1[-c(2, 3, 5, 6)]
congestion1[is.na(congestion1)] <-0
congestion <- congestion1 %>% group_by(역명, 조사일자) %>% summarise(mean_5.30=round(mean(X05.30......),2), mean_6.00=round(mean(X06.00......),2), mean_6.30=round(mean(X06.30......),2), mean_7.00=round(mean(X07.00......),2),
                                                         mean_7.30=round(mean(X07.30......),2), mean_8.00=round(mean(X08.00......),2), mean_8.30=round(mean(X08.30......),2), mean_9.00=round(mean(X09.00......),2),
                                                         mean_9.30=round(mean(X09.30......),2), mean_10.00=round(mean(X10.00......),2), mean_10.30=round(mean(X10.30......),2), mean_11.00=round(mean(X11.00......),2),
                                                         mean_11.30=round(mean(X11.30......),2), mean_12.00=round(mean(X12.00......),2), mean_12.30=round(mean(X12.30......),2), mean_13.00=round(mean(X13.00......),2),
                                                         mean_13.30=round(mean(X13.30......),2), mean_14.00=round(mean(X14.00......),2), mean_14.30=round(mean(X14.30......),2), mean_15.00=round(mean(X15.00......),2),
                                                         mean_15.30=round(mean(X15.30......),2), mean_16.00=round(mean(X16.00......),2), mean_16.30=round(mean(X16.30......),2), mean_17.00=round(mean(X17.00......),2),
                                                         mean_17.30=round(mean(X17.30......),2), mean_18.00=round(mean(X18.00......),2), mean_18.30=round(mean(X18.30......),2), mean_19.00=round(mean(X19.00......),2), 
                                                         mean_19.30=round(mean(X19.30......),2), mean_20.00=round(mean(X20.00......),2), mean_20.30=round(mean(X20.30......),2), mean_21.00=round(mean(X21.00......),2),
                                                         mean_21.30=round(mean(X21.30......),2), mean_22.00=round(mean(X22.00......),2), mean_22.30=round(mean(X22.30......),2), mean_23.00=round(mean(X23.00......),2),
                                                         mean_23.30=round(mean(X23.30......),2), mean_24.00=round(mean(X24.00......),2), mean_24.30=round(mean(X24.30......),2))
View(congestion)
```


1-4-1. 역사심도 데이터 (정거장 층수를 알아보기 위한)
```{r}
depth <- read.csv("c:/Users/Master/Desktop/R/서울교통공사_역사심도정보_20200929.csv",header=T)
str(depth)
View(depth)
```
1-4-1. 역사심도 데이터 (정거장 층수를 알아보기 위한) 전처리
```{r}
depth <- rename(depth, "역명"=정거장명)
depth <- subset(depth, select=-c(비고))
View(depth)
```


1-5-1. 공기질 데이터 
```{r}
air <- read.csv("c:/Users/Master/Desktop/R/서울교통공사_지하역사공기질측정결과_2019.csv",header=T)

View(air)
str(air)

#SPM.미세먼지 (기준치 140㎍/㎥)
#CO2.이산화탄소 (기준치 1000ppm)
#CO.일산화탄소 (기준치 9ppm)
#HCHO.포름알데히드 (기준치 100ppm) 

```

1-5-2. 공기질 데이터 전처리
```{r}
air[is.na(air)] <-0
air <- rename(air, "호선"=호선명, "SPM"=미세먼지_PM.10.140.....이하.   , "CO2"=이산화탄소_CO2..1000.ppm.이하., "CO"=일산화탄소_CO.9.ppm이하., "HCHO"=포름알데히드_HCHO.100.....이하.)

```


2-1. 상가 유형에 따른 임대료 차이 : 어떤 유형이 가장 많은 또는 적게 임대료를 내는가? / 상가유형은 임대료에 영향을 주는가?
```{r}
table(subway$상가유형)
```
```{r}
ggplot(data=subway, aes(x=상가유형,y=임대료,group=상가유형)) + geom_boxplot()  + scale_y_continuous(labels = scales::comma) 
```

```{r}
subway_1<- subway %>% filter(상가유형 != "GS" & 상가유형 != "공실" & 임대료 !=0 & 임대료 <= 100000000)
subway_1$"임대료"[is.na(subway_1$"임대료")] <-0
View(subway_1)
```

```{r}
ggplot(data=subway_1, aes(x=상가유형,y=임대료,group=상가유형)) + geom_boxplot() +  ylim(0, 70000000)
```
```{r}
subway_2 <- subway_1 %>% filter(상가유형 == "개별(대형)")
summary(subway_2$임대료)
subway_3 <- subway_1 %>% filter(상가유형 == "개별(일반)")
summary(subway_3$임대료)
subway_4 <- subway_1 %>% filter(상가유형 == "네트워크")
summary(subway_4$임대료)
subway_5 <- subway_1 %>% filter(상가유형 == "복합")
summary(subway_5$임대료)
subway_6 <- subway_1 %>% filter(상가유형 == "소송상가")
summary(subway_6$임대료)
```

```{r}
s_i <- subway_1 %>% group_by(상가유형) %>% summarise(mean_i=mean(임대료), sum_i=sum(임대료))
View(s_i)
```

```{r}
ggplot(s_i, aes(상가유형, mean_i)) + geom_col(fill="yellow") + coord_flip() + scale_y_continuous(labels = scales::comma) + geom_text(aes(y=mean_i,label=mean_i),col="blue")
```

```{r}
with(subway_1, shapiro.test(임대료[상가유형=="개별(대형)"]))
with(subway_1, shapiro.test(임대료[상가유형=="개별(일반)"]))
with(subway_1, shapiro.test(임대료[상가유형=="네트워크"]))
with(subway_1, shapiro.test(임대료[상가유형=="소송상가"]))
with(subway_1, shapiro.test(임대료[상가유형=="복합"]))
out = aov(임대료 ~ 상가유형, data=subway_1)
shapiro.test(resid(out))
bartlett.test(임대료~상가유형,data=subway_1)
TukeyHSD(out)
kruskalmc(subway_1$임대료, subway_1$상가유형)
library(moonBook)
moonBook::densityplot(임대료 ~ 상가유형, data = subway_1)
```

2-2. 면적에 따른 임대료의 차이 : 면적 대비 임대료를 가장 많이 또는 적게 내는 곳은?(Top5) / 면적은 임대료에 영향을 주는가?
```{r}
table(is.na(subway_1$면적))
subway_m <- subway_1[!is.na(subway_1$면적),]
table(is.na(subway_m$면적))
View(subway_m)
str(subway_m) 

```



```{r, fig.width = 10, fig.height = 10}
subway_max <- subway_m %>% group_by(역명) %>% summarise(sum_n=sum(임대료),sum_a=sum(면적)) %>% mutate(area_rent = round(sum_n/sum_a),2) %>% arrange(desc(area_rent)) %>% head(10)
View(subway_max)
str(subway_max)

ggplot(subway_max, aes(reorder(역명, -area_rent),area_rent)) + geom_col(fill="yellow") + scale_y_continuous(labels = scales::comma) + geom_text(aes(y=area_rent,label=area_rent),col="blue", size=4)
```


```{r}
subway_min <- subway_m %>% filter(임대료 != 0) %>% group_by(역명) %>% summarise(sum_n=sum(임대료),sum_a=sum(면적)) %>% mutate( area_rent = round(sum_n/sum_a),2) %>% arrange(area_rent) %>% head(10)
View(subway_min)
ggplot(subway_min, aes(reorder(역명, area_rent),area_rent)) + geom_col(fill="yellow") + scale_y_continuous(labels = scales::comma) + geom_text(aes(y=area_rent,label=area_rent),col="blue", size=3)

```

```{r}
out = aov(임대료 ~ 면적, data =subway_m)
out
shapiro.test(resid(out))
cor(subway_m$면적, subway_m$임대료, method = "pearson")
cor(subway_m$면적, subway_m$임대료, method = "spearman")
cor(subway_m$면적, subway_m$임대료, method = "kendal")
```
```{r}
ggplot(subway_m, aes(면적, 임대료) ) + geom_point() + stat_smooth() +xlim(0,200)
```




2-3. 영업업종에 따른 임대료의 차이 : 영업업종 대비 임대료를 가장 많이 또는 적게 내는 곳은? / 영업업종은 임대료에 영향을 주는가?
```{r, fig.width = 13, fig.height = 12}
subway$"임대료"[is.na(subway$"임대료")] <-0
table(subway_1$영업업종)

View(subway)
subway_2 <- subway_1 %>%group_by(영업업종) %>% arrange(desc(임대료))
View(subway_2)
sales_rent <- subway_1 %>% group_by(영업업종) %>% summarise(mean_i=round(mean(임대료),2)) %>% filter(영업업종 != "" & mean_i <= 30000000) %>%  arrange(desc(mean_i)) %>% head(10)
View(sales_rent)
ggplot(sales_rent, aes(reorder(영업업종, -mean_i), mean_i)) + geom_col(fill="orange") + scale_y_continuous(labels = scales::comma) + geom_text(aes(y=mean_i,label=mean_i),col="black", size=5)
```


```{r, fig.width = 10, fig.height = 10}
sales_rent <- subway_1 %>% filter(영업업종 != "") %>% group_by(영업업종) %>% summarise(mean_i=round(mean(임대료),2)) %>% arrange(mean_i) %>% head(10)
View(sales_rent)
ggplot(sales_rent, aes(reorder(영업업종, mean_i), mean_i)) + geom_col(fill="orange") + scale_y_continuous(labels = scales::comma) + geom_text(aes(y=mean_i,label=mean_i),col="black", size=5)

```

2-4. 호선별 임대료가 가장 높은 호선은?
```{r}
#호선별
table(subway_1$호선)
ggplot(data=subway_1, aes(x=호선,y=임대료,group=호선)) + geom_boxplot() + ylim(0,7.5e+07)
```
```{r}
line_rent <- subway_1 %>%  group_by(호선) %>% summarise(mean_i=round(mean(임대료),0))
View(line_rent)
subway_color <- c("1호선"= "#234794", "2호선"="#009900", "3호선" = "#F39800", "4호선" = "#90D7EC", "5호선"="#705DA8", 
                  "6호선"="#D16F15", "7호선"="#808000","8호선"="#F58F98")
subway_color
ggplot(line_rent, aes(호선, mean_i, fill=호선)) + geom_bar(stat='identity') +scale_fill_manual(values=subway_color) + geom_text(aes(y=mean_i,label=mean_i),col="black", size=4, vjust=-0.5)
```

```{r}
View(passenger)
people <- passenger %>% group_by(호선) %>% summarise(sum_p=sum(일평균))
View(people)
```


```{r}
with(subway_1, shapiro.test(임대료[호선=="1호선"]))
with(subway_1, shapiro.test(임대료[호선=="2호선"]))
with(subway_1, shapiro.test(임대료[호선=="3호선"]))
with(subway_1, shapiro.test(임대료[호선=="4호선"]))
with(subway_1, shapiro.test(임대료[호선=="5호선"]))
with(subway_1, shapiro.test(임대료[호선=="6호선"]))
with(subway_1, shapiro.test(임대료[호선=="7호선"]))
with(subway_1, shapiro.test(임대료[호선=="8호선"]))

out = aov(임대료 ~ 호선, data=subway_1)
shapiro.test(resid(out))
bartlett.test(임대료~호선,data=subway_1)
TukeyHSD(out)
kruskalmc(subway_1$임대료, subway_1$호선)
library(moonBook)
moonBook::densityplot(임대료 ~ 호선, data = subway_1)
```

2-5. 역별 임대료가 가장 높은 역은?
```{r, fig.width = 8, fig.height = 8}

#역별

View(subway)
station_rent <- subway_1
station_rent$역명 <- gsub("_[0-9]","",station_rent$역명)
str(station_rent)
station_rent_mean <- station_rent %>% group_by(역명) %>% summarise(mean_i=round(mean(임대료),2), sum_i=sum(임대료)) %>% arrange(desc(mean_i)) %>% head(10)
View(station_rent)
st_color <- c("강남"= "#009900", "신중동"="#808000", "신촌" = "#009900", "철산" = "#808000", "강변"="#009900", 
                  "안암"="#D16F15", "을지로입구"="#009900","삼성"="#009900", "고속터미널" = "#808000", "상도"="#808000")

ggplot(station_rent_mean, aes(역명, mean_i,fill= 역명)) + geom_bar(stat='identity')  + geom_text(aes(y=mean_i,label=mean_i),col="black", size=3, vjust=-0.5) +scale_fill_manual(values=st_color)

```
```{r}
station_rent_min <- station_rent %>% group_by(역명) %>% summarise(mean_i=round(mean(임대료),2), sum_i=sum(임대료)) %>% arrange(mean_i) %>% head(10)
str(station_rent_min)
st_min_color <- c("경찰병원"= "#F39800", "녹번"="#F39800", "도곡" = "#F39800", "도봉산" = "#808000", "동대입구"="#F39800", 
                  "신용산"="#90D7EC", "안국"="#F39800","을지로3가"="#F39800", "을지로4가" = "#705DA8", "이촌"="#90D7EC")
ggplot(station_rent_min, aes(역명, mean_i,fill= 역명)) + geom_bar(stat='identity')  + geom_text(aes(y=mean_i,label=mean_i),col="black", size=3, vjust=-0.5) +scale_fill_manual(values=st_min_color)
```


2-6. 승하차인원이 많은 곳일수록 임대료를 많이 낼까?

```{r, fig.width = 8, fig.height = 8}
st_rent <- subway_1 %>%  group_by(역명) %>% summarise(mean_i=mean(임대료), sum_i=sum(임대료))
View(st_rent)

table(is.na(passenger$일평균))
passenger_join <- inner_join(st_rent, passenger)
View(passenger_join)

passenger_max <- passenger_join %>% filter(mean_i != 0) %>% mutate(passenger_rent = round(mean_i/일평균),0) %>% arrange(desc(passenger_rent)) %>% select(역명, mean_i, sum_i, 호선, 일평균, passenger_rent) %>% arrange(desc(passenger_rent)) %>% head(10)

View(passenger_max)

ggplot(passenger_max, aes(reorder(역명, passenger_rent), passenger_rent)) + geom_col(fill="yellow") + scale_y_continuous(labels = scales::comma) + geom_text(aes(y=passenger_rent,label=passenger_rent),col="blue", size=3)

```


```{r}
out = aov(임대료 ~ 면적, data =subway_m)
out
shapiro.test(resid(out))
cor(passenger_join$일평균, passenger_join$mean_i, method = "pearson")
cor(passenger_join$일평균, passenger_join$mean_i, method = "spearman")
cor(passenger_join$일평균, passenger_join$mean_i, method = "kendal")

```
```{r}
ggplot(passenger_join, aes(일평균, mean_i) ) + geom_point() + stat_smooth()
```

2-7. 지하철의 혼잡도가 높은 역일 수록 임대료를 많이 낼까?
```{r}
                                                                                    
congestion2 <- congestion %>% filter(조사일자 == "평일")  %>% group_by(역명) %>% mutate(아침시간 = (mean_5.30 + mean_6.00 + mean_6.30 + mean_7.00 + mean_7.30)/5, 
                                                                                    출근시간 = (mean_8.00 + mean_8.30 + mean_9.00 + mean_9.30)/4, 
                                                                                    오전시간 = (mean_10.00 + mean_10.30 + mean_11.00 + mean_11.30 + mean_12.00 + mean_12.30)/6, 
                                                                                    오후시간 = (mean_13.00 + mean_13.30 + mean_14.00 + mean_14.30 + mean_15.00 + mean_15.30 + mean_16.00 + mean_16.30 + mean_17.00 + mean_17.30)/10,
                                                                                    퇴근시간 = (mean_18.00 + mean_18.30 + mean_19.00 + mean_19.30 + mean_20.00 + mean_20.30)/6,
                                                                                    밤시간 = (mean_21.00 + mean_21.30 + mean_22.00 + mean_22.30 + mean_23.00 + mean_23.30 + mean_24.00 + mean_24.30)/8) %>%select(역명, 아침시간, 출근시간, 오전시간, 오후시간, 퇴근시간, 밤시간)

View(congestion2)
passenger_maxfull <- passenger_join %>% filter(mean_i != 0) %>% mutate(passenger_rent = round(mean_i/일평균),0) %>% arrange(desc(passenger_rent)) %>% select(역명, mean_i, sum_i, 호선, 일평균, passenger_rent) %>% arrange(desc(passenger_rent))
conge_pass <- inner_join(congestion2, passenger_maxfull) 
View(conge_pass)
str(conge_pass)


```

```{r}
#아침시간
t1_pass <- conge_pass %>% select(역명, 아침시간, passenger_rent, mean_i) %>% arrange(desc(아침시간))
ggplot(data=t1_pass, aes(x=아침시간, y=mean_i)) + geom_point()  + stat_smooth() + ylim(0,20000000)
View(t1_pass)
```

```{r}
#출근시간
t2_pass <- conge_pass %>% arrange(desc(출근시간)) %>% select(역명, 출근시간, passenger_rent, mean_i)
ggplot(data=t2_pass, aes(x=출근시간, y=mean_i)) + geom_point()  + stat_smooth() + ylim(0,20000000)
```

```{r}
#오전시간
t3_pass <- conge_pass %>% arrange(desc(오전시간)) %>% select(역명, 오전시간, passenger_rent, mean_i)
ggplot(data=t3_pass, aes(x=오전시간, y=mean_i)) + geom_point()  + stat_smooth() + ylim(0,20000000)
```

```{r}
#오후시간
t4_pass <- conge_pass %>% arrange(desc(오후시간)) %>% select(역명, 오후시간, passenger_rent, mean_i)
ggplot(data=t4_pass, aes(x=오후시간, y=mean_i)) + geom_point()  + stat_smooth() + ylim(0,20000000)
```

```{r}
#퇴근시간
t5_pass <- conge_pass %>% arrange(desc(퇴근시간)) %>% select(역명, 퇴근시간, passenger_rent, mean_i)
ggplot(data=t5_pass, aes(x=퇴근시간, y=mean_i)) + geom_point()  + stat_smooth() + ylim(0,20000000)
```

```{r}
# 밤시간
t6_pass <- conge_pass %>% arrange(desc(밤시간)) %>% select(역명, 밤시간, passenger_rent, mean_i)
t6_pass$passenger_rent <- ifelse(t6_pass$passenger_rent >= 4000, NA, t6_pass$passenger_rent)
ggplot(data=t6_pass, aes(x=밤시간, y=mean_i)) + geom_point()  + stat_smooth() + ylim(0,20000000)
```

2-8. 정거장이 지하이면 임대료를 많이 낼 것인가? 지상이면 많이 낼 것인가?
```{r}

depth_join <-  inner_join(subway_ms, depth)
View(depth_join)
table(depth_join$정거장층수)
ggplot(data=depth_join, aes(정거장층수, mean_i, group=정거장층수)) + geom_boxplot() + ylim(0,5.0e+07)
depth_max <- depth_join %>% group_by(정거장층수) %>% summarise(mean_depth=mean(mean_i)) %>% filter(정거장층수!="B8" & 정거장층수!="고가"&정거장층수!="지상")

```
```{r}
depth_max
ggplot(depth_max, aes(정거장층수, mean_depth)) + geom_col(fill="yellow") + coord_flip() + scale_y_continuous(labels = scales::comma) + geom_text(aes(y=mean_depth,label=mean_depth),col="blue")
```

2-9. 환승역인 역과 환승역이 아닌 곳에 임대료는 차이가 있는가?
```{r}
View(subway_ms)
str(subway_ms)
subway_tr2 <- subway_ms %>% mutate(환승여부 = ifelse(str_extract_all(subway_ms$역명, "_[0-9]") == "character(0)", "미환승역", "환승역"))
str_extract_all(subway_ms$역명, "_[0-9]")

ggplot(data=subway_tr2, aes(환승여부, mean_i, group=환승여부)) + geom_boxplot() + ylim(0,5.0e+07)

View(subway_tr2)

```
```{r}
subway_tr <- subway_tr2 %>% group_by(환승여부) %>% summarise(mean_tr=round(mean(mean_i),2))
subway_tr
ggplot(subway_tr, aes(환승여부, mean_tr)) + geom_col(fill="yellow")  + scale_y_continuous(labels = scales::comma) + geom_text(aes(y=mean_tr,label=mean_tr),col="blue", vjust=-0.3)
```



```{r}
shapiro.test(subway_tr2$mean_i[subway_tr2$환승여부=="미환승역"])
shapiro.test(subway_tr2$mean_i[subway_tr2$환승여부=="환승역"])
var.test(mean_i~환승여부, data=subway_tr2)
t.test(mean_i~환승여부, data=subway_tr2, var.test=T, alt="two.sided")
```

2-10. 공기질이 안좋은 곳은 임대료가 낮을까?
```{r}
View(air)
air_passenger_max <- passenger_join %>% filter(mean_i != 0) %>% mutate(passenger_rent = round(mean_i/일평균),0) %>% arrange(desc(passenger_rent)) %>% select(역명, mean_i, sum_i, 호선, 일평균, passenger_rent) %>% arrange(desc(passenger_rent))
View(air_passenger_max)                                                                                                                                                                                                                  
air_join <- inner_join(air_passenger_max, air)
View(air_join)

spm_de <- air_join %>% select(역명, passenger_rent, 일평균, SPM) %>% arrange(desc(SPM)) %>% head(10)
spm_de
CO2_de <- air_join %>% select(역명, passenger_rent, 일평균, CO2) %>% arrange(desc(CO2)) %>% head(10)
CO_de <- air_join %>% select(역명, passenger_rent, 일평균, CO) %>% arrange(desc(CO)) %>% head(10)
HCHO_de <- air_join %>% select(역명, passenger_rent, 일평균, HCHO) %>% arrange(desc(HCHO)) %>% head(10)



#SPM.미세먼지 (기준치 140㎍/㎥)
#CO2.이산화탄소 (기준치 1000ppm)
#CO.일산화탄소 (기준치 9ppm)
#HCHO.포름알데히드 (기준치 100ppm) 
```


```{r}
#SPM
spm_de <- air_join %>% select(역명, passenger_rent, 일평균, SPM) %>% arrange(desc(passenger_rent)) %>% head(10)
spm_de
ggplot(spm_de, aes(reorder(역명, SPM), passenger_rent, fill=SPM)) + geom_col() + coord_flip()
```



```{r}
spm_de1 <- air_join %>% select(역명, passenger_rent, 일평균, SPM) %>% arrange(desc(passenger_rent))
ggplot(data=spm_de1, aes(x=SPM, y=passenger_rent)) + geom_point() + stat_smooth() + ylim(0,2000)

```
```{r}
CO2_de <- air_join %>% select(역명, passenger_rent, 일평균, CO2) %>% arrange(desc(passenger_rent)) %>% head(10)
ggplot(CO2_de, aes(reorder(역명, CO2), passenger_rent, fill=CO2)) + geom_col() + coord_flip()
```



```{r}
CO2_de1 <- air_join %>% select(역명, passenger_rent, 일평균, CO2) %>% arrange(desc(passenger_rent))
ggplot(data=CO2_de1, aes(x=CO2, y=passenger_rent)) + geom_point() + stat_smooth() + ylim(0,2000)
```
```{r}
CO_de <- air_join %>% select(역명, passenger_rent, 일평균, CO) %>% arrange(desc(passenger_rent)) %>% head(10)
ggplot(CO_de, aes(reorder(역명, CO), passenger_rent, fill=CO)) + geom_col() + coord_flip()
```


```{r}
CO_de1 <- air_join %>% select(역명, passenger_rent, 일평균, CO) %>% arrange(desc(passenger_rent))
ggplot(data=CO_de1, aes(x=CO, y=passenger_rent)) + geom_point() + stat_smooth() + ylim(0,2000)
```
```{r}
HCHO_de <- air_join %>% select(역명, passenger_rent, 일평균, HCHO) %>% arrange(desc(passenger_rent)) %>% head(10)
ggplot(HCHO_de, aes(reorder(역명, HCHO), passenger_rent, fill=HCHO)) + geom_col() + coord_flip()
```

```{r}
HCHO_de1 <- air_join %>% select(역명, passenger_rent, 일평균, HCHO)
ggplot(data=HCHO_de1, aes(x=HCHO, y=passenger_rent)) + geom_point() + stat_smooth() + ylim(0,2000)
```




