---
title: "Welfare Report"
author: "net329"
date: '2020 12 4 '
output: html_document
---

```{r setup, include=FALSE}
knitr::opts_chunk$set(echo = TRUE)
```

## 1. 데이터 준비
  + https://www.koweps.re.kr:442
  
### 1-1. 패키지 준비

```{r}
#install.packages("foreign")
#install.packages("dplyr")
#install.packages("ggplot2")
#install.packages("readxl")

library(foreign)
library(dplyr)
library(ggplot2)
library(readxl)
```

### 1-2 데이터 불러오기
```{r}
raw_welfare <- read.spss(file="../data/Koweps_hpc10_2015_beta1.sav", to.data.frame=T)
#head(raw_welfare)

#복사본
welfare <- raw_welfare

```

### 1-3 데이터 검토(Koweps_Codebook에 변수명 제공)
```{r}
dim(welfare)   #데이터 갯수
str(welfare)
# summary(welfare)
View(welfare)


```

### 1-4 특성 선택

```{r}
#컬럼 이름 바꾸기
welfare <- rename(welfare, sex=h10_g3, birth=h10_g4, marriage=h10_g10,
                  religion=h10_g11, income=p1002_8aq1, code_job=h10_eco9,
                  code_region=h10_reg7)

welfare <- welfare[, c("sex","birth","marriage","religion","income",
                       "code_job", "code_region")]
str(welfare)

```


## 2. 탐색적 데이터 분석

### 2-1 성별에 따른 웝급의 차이?
```{r}
# 성별 변수 검토 
class(welfare$sex)
table(welfare$sex) #남녀 비율이 같은지 확인

```
```{r}
# 월급 변수 검토
class(welfare$incom)
summary(welfare$incom)

qplot(welfare$income)
qplot(welfare$income) + xlim(0, 1000)
```

#### 2-1-1 변수 전처리
```{r}
#  성별 항목에 대한 이름 변경 
welfare$sex <- ifelse(welfare$sex ==1, "male", "female")
table(welfare$sex)

qplot(welfare$sex)

```

```{r}
# 성별 변수에 대한 전처리 : 이상치, 결측치
table(welfare$sex) 

# 만약 성별에 이상치가 있었다면 
welfare$sex <- ifelse(welfare$sex == 9, NA, welfare$sex)
table(is.na(welfare$sex))


```

```{r}
# 월급 변수에 대한 전처리 :  이상치, 결측치
welfare$income <- ifelse(welfare$income %in% c(0, 9999), NA, welfare$income)
table(is.na(welfare$income))
```

#### 2-1-2 결론
```{r}
#성별에 따른 급여 평균 구하기
sex_income <- welfare %>% filter(!is.na(income)) %>% group_by(sex) %>% summarise(mean_income=mean(income))

sex_income

```

```{r}
ggplot(data=sex_income, aes(x=sex, y=mean_income)) + geom_col()
```


### 2-2 나이에 따른 웝급의 차이 : 몇살에 월급을 가장 많이 받을까?


```{r}
#나이 변수에 대한 검토 
class(welfare$birth)
summary(welfare$birth)
```

```{r}
qplot(welfare$birth)
```

#### 2-2-1. 변수 전처리
```{r}
# 나이 변수에 대한 전처리 : 이상치, 결측치, 파생변수

#이상치 확인
summary(welfare$birth)

#결측치 확인 
table(is.na(welfare$birth))

#나이 파생변수 생성 (연도를 나이로 바꾸기 위한) : age

welfare$age <- 2015 - welfare$birth + 1
summary(welfare$age)



```


```{r}
qplot(welfare$age)
```


#### 2-2-2 결과
```{r}
age_income <- welfare %>% filter(!is.na(income)) %>% group_by(age) %>% summarise(mean_income=mean(income))
age_income
```
```{r}
ggplot(age_income, aes(age, mean_income)) + geom_line()
```

### 2-3 연령대에 따른 웝급의 차이 
### 2-3- 1 변수 전처리 : 파생변수 생성
  + 초년(young) : 30세 미만
  + 중년(middle) : 30~59세 
  + 노년(old) : 60세 이상 
```{r}
welfare <- welfare %>% mutate(ageg = ifelse(age < 30, "young", ifelse(age<=59, "middle", "old" )))
table(welfare$ageg)
```

```{r}
qplot(welfare$ageg)
```

### 2-3-2 결론
```{r}
#연령대별로 평균 급여 
ageg_income <- welfare %>% filter(!is.na(income)) %>% group_by(ageg) %>% summarise(mean_income=mean(income))
ageg_income
```

```{r}
ggplot(ageg_income, aes(ageg, mean_income)) + geom_col()

# 막대의 순서 바꾸기 
ggplot(ageg_income, aes(ageg, mean_income)) + geom_col() + scale_x_discrete(limits=c("young","middle","old"))


```



### 2-4 연령대 및 성별에 따른 월급의 차이 

#### 2-4-1 연령대 및 성별 월급 차이
```{r}
ageg_sex_income <- welfare %>% filter(!is.na(income)) %>% group_by(ageg, sex) %>% summarise(mean_income=mean(income))
ageg_sex_income

```
```{r}
ggplot(ageg_sex_income, aes(x=ageg, y=mean_income, fill=sex)) + geom_col(position = "dodge") + scale_x_discrete(limits=c("young","middle","old"))
```



#### 2-4-2 나이 및 성별 월급 차이 

```{r}
age_sex_income <- welfare %>% filter(!is.na(income)) %>% group_by(age, sex) %>% summarise(mean_income=mean(income))
age_sex_income
```

```{r}
ggplot(age_sex_income, aes(x=age, y=mean_income, col=sex)) + geom_line() 
```


### 2-5 직업별 월급의 차이
```{r}
# 직업 변수 검토 
class(welfare$code_job)
table(welfare$code_job)

```

#### 2-5-1 변수 전처리 : 
```{r}
# 직종 코드 변수명을 직종명으로 변경 

list_job = read_excel("../data/Koweps_Codebook.xlsx", col_names=T, sheet=2)

head(list_job)
dim(list_job)

#code_job과 list_job 합치기
welfare <- left_join(welfare, list_job, id="code_job")
#job 이라는 새로운 컬럼 추가된 것 확인
head(welfare)

welfare %>% filter(!is.na(code_job)) %>% select(code_job, job) %>% head(10)

```

#### 2-5-2 결론
```{r}
# 직업별 평균 급여 구하기
job_income <- welfare %>% filter(!is.na(job) & !is.na(income)) %>% group_by(job) %>% summarise(mean_income=mean(income))

head(job_income)

top10 <- job_income %>% arrange(desc(mean_income)) %>% head(10)
top10

```


```{r}
b_top10 <- job_income %>% arrange(mean_income) %>% head(10)
b_top10
```

```{r}
ggplot(top10, aes(reorder(job, mean_income),mean_income)) + geom_col() + coord_flip()
```

```{r}
ggplot(b_top10, aes(reorder(job, mean_income),mean_income)) + geom_col() + coord_flip() + ylim(0, 850)
```

### 2-6 성별로 많은 직업 : 성별로 어떤 직업이 가장 많은가 

#### 2-6-1 남성의 직업빈도 상위 10개 조사
```{r}
job_male<-welfare %>% filter(!is.na(job)& sex=="male") %>% group_by(job) %>% summarise(n=n()) %>% arrange(desc(n)) %>% head(10)
job_male


```


```{r}
ggplot(job_male, aes(reorder(job, n), n)) + geom_col() + coord_flip()
```

#### 2-6-2 여성의 직업빈도 상위 10개 조사
```{r}
job_female<-welfare %>% filter(!is.na(job)& sex=="female") %>% group_by(job) %>% summarise(n=n()) %>% arrange(desc(n)) %>% head(10)
job_female
```

```{r}
ggplot(job_female, aes(reorder(job, n), n)) + geom_col() + coord_flip()
```




### 2-7 종교 유무에 따라 이혼율

```{r}
# 종교 변수 검토
class(welfare$religion)
table(welfare$religion)
```


```{r}
# 혼인 변수 검토
class(welfare$marriage)
table(welfare$marriage)
```
#### 2-7-1 종교 변수 전처리
```{r}
#종교 유무에 따라 1은 yes, 2는 no로 변경
welfare$religion <- ifelse(welfare$religion ==1, "yes", "no")
table(welfare$religion)
qplot(welfare$religion)
```

#### 2-7-2 혼인 변수 전처리
```{r}
# 이혼 여부에 따라 파생변수 추가(group_marriage : 1은 marrage, 3은 divorce, 나머지는 NA로 처리)

welfare$group_marriage<- ifelse(welfare$marriage==1,"marrage",ifelse(welfare$marriage==3,"divorce", NA))
welfare$group_marriage
table(welfare$group_marriage)

```
#### 2-7-3 결론
```{r}
# 종교 유무에 따른 이혼율표를 작성
religion_marriage <- welfare %>% filter(!is.na(group_marriage)) %>% group_by(religion, group_marriage) %>% summarise(n=n()) %>% mutate(tot_group = sum(n)) %>% mutate(pct=round(n/tot_group*100,1))

religion_marriage
```
```{r}
divorce <- religion_marriage %>% filter(group_marriage=="divorce")%>% select(religion, pct)
divorce
```


```{r}
# 연렁대별 이혼율표를 작성
ageg_marriage <- welfare %>% filter(!is.na(group_marriage)) %>% group_by(ageg, group_marriage) %>% summarise(n=n()) %>% mutate(tot_group1 = sum(n)) %>% mutate(pct1=round(n/tot_group1*100,1))
ageg_marriage

```

```{r}
ageg_divorce<-ageg_marriage %>% filter(group_marriage=="divorce") %>% select(ageg, pct1)
ageg_divorce
```



### 2-8 연령대 및 종교 유무에 따른 이혼율
```{r}
# 종교 유무에 따라 이혼율의 차이가 연령대별로 다른지 확인
ageg_religion_marriage <- welfare %>% filter(!is.na(group_marriage) & ageg !="young") %>% group_by(ageg, religion, group_marriage) %>% summarise(n=n()) %>% mutate(tot_group1 = sum(n)) %>% mutate(pct1=round(n/tot_group1*100,1))
ageg_religion_marriage



```

```{r}
df_divorce <- ageg_religion_marriage %>% filter(group_marriage=="divorce") %>% select(ageg,religion, pct1)
df_divorce


```

```{r}
ggplot(df_divorce, aes(ageg, pct1, fill=religion)) + geom_col(position = "dodge")
```



### 2-9 지역별 연령대 비율 

```{r}
# 지역 변수 검토
table(welfare$code_region)


```


#### 2-9-1 지역 변수 전처리
```{r}
list_region <- data.frame(code_region = c(1:7), region = c("서울", "수도권(인천/경기)","부산/경남/울산", "대구/경북", "대전/충남", "강원/충북", "광주/전남/전북/제주도"))
list_region
```


```{r}
welfare<- left_join(welfare, list_region, id="code_region")
welfare %>% select(code_region, region) %>% head(10)

str(welfare)
```
#### 2-9-2. 결론
```{r}
# 지역별 연령대 비율표 작성
region_ageg <- welfare %>% group_by(region, ageg) %>% summarise(n=n()) %>% 
mutate(tot_group = sum(n)) %>% mutate(pct=round(n/tot_group*100,1))
region_ageg
```

```{r}
ggplot(region_ageg, aes(region, pct, fill=ageg)) + geom_col() + coord_flip()
```


```{r}
# 노년층 비율이 높은 순으로 정렬

list_order_old <- region_ageg %>% filter(ageg=="old") %>% arrange(pct)
list_order_old

```

```{r}
# 노년층에 대한 지역명 변수 
order <- list_order_old$region
order
```

```{r}
ggplot(region_ageg, aes(region, pct, fill=ageg)) + geom_col() + coord_flip() + scale_x_discrete(limits=order)
```

```{r}
#연령대 순으로 막대 색상 나열하기 

class(region_ageg$ ageg)
levels(region_ageg$ageg)

# 변수를 factor으로 변환
region_ageg$ageg <- factor(region_ageg$ageg, level=c("old","middle","young"))
class(region_ageg$ageg)
levels(region_ageg$ageg)
```
```{r}
ggplot(region_ageg, aes(region, pct, fill=ageg)) + geom_col() + coord_flip() + scale_x_discrete(limits=order)
```

























